# 请教版主：其他应收款的坏账计提问题

提问人：sherry_hyx 时间：2013-08-16 15:12:59
请问公司账面挂有截至现在已经满三年的其他应收款，然后据相关管理层认定该其他应收款已经收不回，但对方并不是清算、破产或者严重资不抵债，就是不想还款了，那么对于这笔其他应收款我们想要计提相应的坏账准备，请问计提什么比例合适呢？可以计提50%吗？

回答人：chenyiwei
对这类性质和特征较为特殊的应收款项，建议采用个别认定法，在综合考虑和分析对方财务状况、还款意愿等相关因素的基础上，对未来可收回金额基于当前可获取的信息作出最佳估计。如果认为有很大可能是全额坏账，则仅仅提取 50 ％很可能并不足够。

提问人：sherry_hyx 时间：2013-08-19 09:47:46
请问这种情况下，可以直接确认全额坏账，而不只是做坏账计提吗？

回答人：chenyiwei
核销坏账必须经过规定的程序，并获取相应的证据才能实现。这里所要求的证据一般是确定的证据，如果不能获得已经发生事实损失的确定证据，一般只能计提坏帐准备而不能直接核销。 对于核销坏账应满足的证据条件，请查阅： 1 、财务管理方面的要求：财企[2002]513号。如果是国企则还应同时执行国资厅发评价[2005]67号； 2 、税务方面的要求：财税[2009]57号、国家税务总局公告2011 年第 25 号。